臺灣臺北地方法院刑事判決　　　　　　　　　　　　九十一年度易字第一二三三號
　　公　訴　人　臺灣臺北地方法院檢察署檢察官
　　被　　　告　呂國庫
右列被告因恐嚇案件，經檢察官提起公訴（九十一年度偵字第一八三０五號），本院
判決如左：
    主  文
呂國庫以加害生命之事，恐嚇他人致生危害於安全，處有期徒刑肆月，如易科罰金，
以參佰元折算壹日，緩刑參年，緩刑期內付保護管束。
    事  實
一、呂國庫與乙○○原係夫妻，雖於民國八十二年四月二十三日已離婚，惟仍為家庭
    暴力防治法所稱之家庭成員。呂國庫因腳傷缺錢治療，乃於九十一年八月二十九
    日上午六時十五分許，在乙○○居住之處所台北市大安區○○○路○段三一一巷
    五三號前等候，適乙○○推著輪椅帶其夫洪譚外出，呂國庫乃上前向乙○○要求
    返還五、六年前因乙○○母喪所致贈之奠儀新台幣（下同）五千元，並稱：「如
    果拿不到錢，就同歸於盡」等語三次左右，使乙○○心生畏懼，致生危害於其安
    全，嗣經乙○○報警處理而查獲。
二、案經台北市政府警察局大安分局報告臺灣臺北地方法院檢察署檢察官偵查起訴。
    理  由
一、訊據被告呂國庫矢口否認有上開恐嚇犯行，辯稱：伊只是要向乙○○借錢，從頭
    到尾都沒有講過「如果拿不到錢，就同歸於盡」這句話云云。惟查，右揭事實，
    業據被害人乙○○到庭結證指述在卷，核與證人即處理警員甲○○於本院審理時
    證述：當時到達第一現場看到呂國庫先生對著乙○○大聲的吼叫，被告說之前奠
    儀的錢給乙○○辦喪事，被告要把那筆錢要回來，並還要跟她借錢，若不借給他
    ，他要與乙○○同歸於盡。當時被告大聲吼叫，指著乙○○，乙○○就很害怕的
    樣子，一直向我們求救，我就跟被告說請你不要這樣子，我問被告你住何處，他
    說好像是信義區，被告說「我今天借不到錢我就不離開」，當時還有很多人圍觀
    ，到最後乙○○打電話給她家屬，家屬來了之後，乙○○說要提出告訴，就帶回
    派出所。乙○○推著輪倚坐著一位老先生，老先生行動不方便，乙○○要顧著老
    先生，又要防著被告，感覺她心裡很畏懼。被告對著乙○○講這句話三次左右，
    我們到現場時被告一樣沒有收斂等語相符，是被告所辯，與事實不符，顯為畏罪
    卸責之詞，難以採信。此外，復有臺北市政府警察局大安分局刑事案件報告單、
    派出所員警工作紀錄簿及警員丙○○製作之報告書各一份在卷可參，本件事證明
    確，被告犯行，應堪認定。
二、查被告要求乙○○返還五、六年前其母喪之奠儀五千元，其主觀上乃為索回先前
    之贈與物，被拒絕後，始以加害之意思通知被害人乙○○，其行為尚難認有不法
    所有之意圖，核其所為，係犯刑法第三百零五條之恐嚇罪。被告於同一時間對乙
    ○○所為之三次恐嚇言語，係為同一索回贈與物之目的所為之接續行為，為單純
    一罪。爰審酌被告與被害人曾有夫妻關係，其犯罪之動機乃為醫治其腳傷、其手
    段、所生危害、智識程度及犯後固曾否認犯罪，然已答應不再去找被害人等一切
    情狀，量處如主文所示之刑，並諭知易科罰金折算標準。末查，被告未曾受有期
    徒刑以上刑之宣告，有台灣高等法院檢察署刑案紀錄簡覆表一份在卷可稽，經此
    教訓後，應知警惕，當無再犯之虞，本院因認對其所宣告之刑，以暫不執行為適
    當，爰併予宣告緩刑三年，並應依家庭暴力防治法第三十條第一項之規定，付保
    護管束，以勵自新。
據上論斷，應依刑事訴訟法第二百九十九條第一項前段，刑法第三百零五條、第四十
一條第一項前段、第七十四條第一款，家庭暴力防治法第三十條第一項，罰金罰鍰提
高標準條例第一條前段、第二條，判決如主文。
本案經檢察官陳焜昇到庭執行職務
中      華      民      國      九十一      年      十    月    十六    日
                                      臺灣臺北地方法院刑事第四庭
                                            法  官  楊  晉  佳
右正本證明與原本無異。
如不服本判決，應於判決送達後十日內，向本院提出上訴狀。
                                            書記官  陳  惠  娟
中      華      民      國      九十一      年      十    月    十七    日
附錄：本案論罪科刑法條全文
中華民國刑法第三百零五條：
 (恐嚇危害安全罪)
以加害生命、身體、自由、名譽、財產之事，恐嚇他人致生危害於安全者，處二年以
下有期徒刑、拘役或三百元以下罰金。
